---
title: "10 Tibbles"
date: 2022-05-27
author: CWorld
output: html_document
---

就像我们之前提到的那样，我们常常使用来自 tidyverse 的 tibbles，而不是 R 传统的 data.frame。Tibbles 是一种比 R 自带的 dataframe 更人性化更方便的数据集存储形式。

```{r settings, include = FALSE}
knitr::opts_chunk$set(
  comment = "#>",
  collapse = TRUE
)
```

```{r setup, results = "hide", message = FALSE, warning = FALSE}
library(tidyverse)
```

## 创建 tibble

### as_tibble()
我们使用 as_tibble() 来转化原有的 dataframe：

```{R as_tibble()}
as_tibble(iris)
```

### tibble()
或者使用 tibble() 直接创建：

```{R tibble()}
tibble(
  x = 1:5,
  y = 1,
  z = x^2 + y
)
```

### tribble()
这种方法真的优雅很多！就像你在书写 markdown 一样 ~

```{R tribble()}
tribble(
  ~x, ~y, ~z,
  #--|--|---
  "a", 2, 3.6,
  "b", 1, 8.5
)
```

将符号或数字放在开头虽然墙裂不推荐，但 tibble 也不会报错：

```{R tibble() with wrong name}
tb <- tibble(
  `:)` = "smile", # 注意使用 `` 来囊括
  ` ` = "space",
  `2000` = "number"
)
tb
```

## tibbles VS. data.frame

### 控制台打印方面

```{R tibble() with print}
tibble(
  a = lubridate::now() + runif(1e3) * 86400,
  b = lubridate::today() + runif(1e3) * 30,
  c = 1:1e3,
  d = runif(1e3),
  e = sample(letters, 1e3, replace = TRUE)
)
```

tibble 对于太多的数据，只会显示前十行，不会让你的控制台被内容淹没；同时会显示每一列的数据类型。这得益于 str() 函数。

tibble 还完美兼容 print() 函数：

```{R print()}
nycflights13::flights %>%
  print(n = 10, width = Inf) # Inf 表示无限，即所有指定内容（前十行）都打印
```

查看数据的另一种办法是使用 view() 函数，会更直观地显示在你的编辑器上。

```{R view(), eval = FALSE}
nycflights13::flights %>%
  head(10) %>%
  view() # 请不要尝试展示太多数据！小心的的电脑炸掉（
```

### 读取子元素方面

元数据建立如下：

```{R source tibble data}
df <- tibble(
  x = runif(5),
  y = rnorm(5)
)
```

按名字读取:

```{R get by name}
df$x
df[["x"]]
```

按序列位置读取：

```{r get by position}
df[[1]]
```

但如果使用管道符的话，我们需要使用 “.”：

```{r read with pipe}
df %>% .$x
df %>% .[["x"]]
```

## tibble 的转换

上面提到使用 as_tibble() 将 data.frame 转换为 tibble，而 as.data.frame() 函数则是将 tibble 转化为 data.frame：

```{R as.as.data.frame()}
class(as.data.frame(tb)) # class() 函数用于检查数据格式
```

